# 上市公司收购会计业务处理

提问人：8908elaine 时间：2017-06-07 15:37:56
陈版主：您好！请教一个问题！请帮忙回答！谢谢！
假设A上市公司，在 2017 年 3 月以 2000 万元收购B公司100%股权，A公司与B公司在 2016 年 12 月 31 日有签定委托经营管理协议，A公司于 2017 年 3 月根据收购合同支付部分投资款 500 万 请教以下问题： 1 、在 2017 年 1 月A上市公司合并报表时，是否需合并B公司报表，如果合并，按权益法核算，账务处理时股权如何反映，净资产是否是确认为负债？ 2 、在 2017 年 3 月，因A公司只支付了 500 万投资款，账务处理时长期股权投资是确认为 500 万，还是 2000 万？

回答人：chenyiwei
收购协议和委托经营管理协议的关系？这两者的主要条款分别是什么？

提问人：8908elaine 时间：2017-06-07 17:20:18
委托经营管理协议是A公司享有B公司的经营管理权 收购协议就是A公司在 2017 年 3 月正式收购B公司，占100%股权，转让价款 2000万，分三次付款， 2017 年 3 月支付第一期款 500 万， 2017 年 6 月支付第二期款 1000 万， 2017 年 9 月支付尾款

回答人：chenyiwei
1 、 2017 年 1 月只有托管关系，对托管关系下能否合并报表问题，本版面已有很多讨论，请搜索； 2 、 500 万。

提问人：8908elaine 时间：2017-06-07 20:14:39
第二点，确认 500 万是否有相关依据或条款规定，谢谢！

回答人：chenyiwei
对全资子公司，尚未支付的投资款不构成负债的现时义务。

提问人：zhs7403 时间：2017-06-09 06:12:42
陈老师，就该案例，我理解如果是直接对b入资，则您说的 500 万，但如果是原股东取得，则应该是 2000 万，因为构成了现时义务，该理解对？

回答人：chenyiwei
可以这样理解。

提问人：呼叫帮助 时间：2017-11-19 11:11:18
陈版，对全资子公司，尚未支付的投资款不构成负债的现时义务，这句话怎么理解，为什么不构成负债的现时义务？不都是法人单位吗？这与不是全资子公司又有什么区别？还望陈版指教！

回答人：chenyiwei
非全资子公司情况下，如果本企业尚未出资而其他股东已经按时足额出资，则本企业未支付的出资款中对应于其他股东认缴出资比例的部分实际上是对其他股东的一项负债。全资子公司无此问题。